臺灣新北地方法院刑事判決
110年度訴字第1211號
公  訴  人  臺灣新北地方檢察署檢察官
被      告  蔡宇捷



指定辯護人  本院公設辯護人姚孟岑  
上列被告因違反毒品危害防制條例案件，經檢察官提起公訴（11
0度偵字第31176號），本院判決如下：
    主  文
蔡宇捷販賣第三級毒品未遂，處有期徒刑壹年拾月。扣案如附表
編號1至4所示之物均沒收。
    事  實
一、蔡宇捷明知愷他命（Ketamine）係毒品危害防制條例第2條
    第2項第3款所列管之第三級毒品，依法不得販賣、持有，竟
    意圖營利，基於販賣第三級毒品之犯意，於民國110年7月24
    日12時10分許，以如附表編號3、4所示之手機為聯絡工具，
    登入通訊軟體WeChat（即微信），以暱稱「高飛傳播娛樂(
    在線)」名義，刊登內容為「新北24H外約妹妹、油推Spa1H 
    2000、油推Spa2H 4000、油推Spa3H 6000」之廣告訊息，以
    代稱「妹妹」暗示販售第三級毒品愷他命之訊息與不特定人
    。適新北市政府警察局新莊分局警員陳毓龍執行網路巡邏勤
    務發現上情，便喬裝暱稱為「戴戴」之買家與蔡宇捷攀談，
    2人達成以新臺幣（下同）4,000元價格，出售第三級毒品愷
    他命2公克之合意後，蔡宇捷遂於翌（25）日18時9分許，騎
    乘車牌號碼000-000號普通重型機車，抵達新北市樹林區中
    正路220巷口前，於同（25）日18時12分許，蔡宇捷先向喬
    裝買家之警員陳毓龍收取現金4,000元，再交付如附表編號1
    所示之愷他命1包與警員陳毓龍後，陳毓龍旋即表明警察身
    分，當場逮捕而未遂，並扣得如附表編號1、2所示之愷他命
    及編號3、4所示之手機。
二、案經新北市政府警察局新莊分局（下稱新莊分局）報告臺灣
    新北地方檢察署檢察官偵查起訴。 
    理  由
一、關於證據能力之說明：
　　㈠按被告以外之人於審判外之言詞或書面陳述，除法律有規
      定者外，不得作為證據，刑事訴訟法第159條第1項固有明
      文。惟被告以外之人於審判外之陳述，經當事人於審判程
      序同意作為證據，法院審酌該言詞陳述或書面陳述作成時
      之情況，認為適當者，亦得為證據；當事人、代理人或辯
      護人於法院調查證據時，知有上開刑事訴訟法第159條第1
      項不得為證據之情形，而未於言詞辯論終結前聲明異議者
      ，視為有前項之同意，刑事訴訟法第159條之5亦有明文。
      查本判決下列引用之被告以外之人於審判外之陳述，雖屬
      傳聞證據，惟因檢察官、被告及辯護人於本院審判時均同
      意有證據能力（見本院110年度訴字第1211號卷【下稱本
      院卷】第94至95頁），且於審理時迄言詞辯論終結前均未
      聲明異議，本院審酌各該證據作成之情況，核無非法取證
      或證明力明顯偏低之瑕疵，以之作為證據，應屬適當，依
      前揭法條規定，認均有證據能力。
　　㈡本判決引用之非供述證據，並無證據證明係出於違法取得
      之情形，復經本院依法踐行調查程序，自均有證據能力。
二、認定犯罪事實所憑之證據及理由：
　　㈠上揭犯罪事實，業據被告蔡宇捷於警詢、偵查、本院準備
      程序及審理時均坦承不諱（見110年度偵字第31176號卷【
      下稱偵卷】第23至29、77至81頁、本院卷第71、96頁），
      並有新莊分局光華派出所警員陳毓龍於110年7月25日製作
      之職務報告（見偵卷第31頁）、新莊分局搜索扣押筆錄暨
      扣押物品目錄表（見偵卷第35至39頁）、對話譯文一覽表
      （見偵卷第49頁）及新莊分局刑案照片13張（見偵卷第51
      至57頁）附卷可稽。且經警查扣如附表編號1、2所示之物
      ，經鑑定結果為第三級毒品愷他命(Ketamine)（詳見附表
      編號1、2備註欄所示內容）等情，亦有台灣尖端先進生技
      醫藥股份有限公司毒品證物鑑定分析報告2紙（見偵卷第1
      15至117頁）在卷可考。
　　㈡按販賣毒品係違法行為，非可公然為之，且有其獨特之販
      售路線及管道，復無公定價格，容易增減分裝之份量，而
      每次買賣之價量，可能隨時依雙方關係深淺、資力、需求
      量及對行情之認知、來源是否充裕、查緝鬆嚴、購買者被
      查獲時供述購買對象之可能風險之評估等，而異其標準，
      非可一概而論。而近年來政府為杜絕毒品之氾濫，對於查
      緝施用及販賣毒品之工作，無不嚴加執行，販賣毒品罪又
      係重罪，設若無利可圖，衡情一般持有毒品之人當無輕易
      將所持有之毒品轉售他人而甘冒於再次向他人購買時，被
      查獲移送法辦並受長期自由刑剝奪危險之理。查被告於本
      院審理時坦承：（如果本次交易成功，你預計獲利情形為
      何？）我會獲利約1、2百元等語（見本院卷第95頁），足
      認被告販賣第三級毒品愷他命之行為，主觀上確有從中賺
      取差價之營利意圖無疑。
　　㈢綜上所述，被告任意性之自白與事實相符。本案事證明確
      ，被告犯行洵堪認定，應依法論科。
三、論罪科刑：
　　㈠按愷他命(Ketamine)係毒品危害防制條例第2條第2項第3款
      所列管之第三級毒品。又按刑事偵查技術上所謂之「釣魚
      」，係指對於原已犯罪或具有犯罪故意之人，以設計引誘
      之方式，迎合其要求，使其暴露犯罪事證，再加以逮捕或
      偵辦者而言；則行為人如原即有販賣毒品營利之犯意，雖
      因經警設計誘捕，致實際上不能完成毒品交易，然因其原
      即具有販賣毒品之意思，客觀上又已著手於販賣行為，仍
      應論以販賣毒品未遂罪(最高法院102年度台上字第3427號
      判決意旨參照)。查被告蔡宇捷與喬裝買家之警員陳毓龍
      議定交易毒品愷他命2公克，已著手於販賣第三級毒品犯
      行，並前往上開地點見面，惟因交易對象為喬裝買家之警
      員，該警員實無購買毒品真意，事實上不能真正完成買賣
      毒品行為，故應論以販賣未遂罪。核被告所為，係犯毒品
      危害防制條例第4條第6項、第3項之販賣第三級毒品未遂
      罪。又被告意圖販賣而持有第三級毒品之低度行為，進而
      著手販賣行為，其意圖販賣而持有第三級毒品之低度行為
      ，為販賣之高度行為所吸收，不另論罪。
　　㈡刑之加重及減輕事由：
　　　⒈被告雖已著手販賣第三級毒品行為，惟如前所述，因喬
        裝買家之警員實無購買毒品真意，事實上不能真正完成
        買賣毒品行為，是被告犯罪尚屬未遂，衡其情節較既遂
        犯為輕，爰依刑法第25條第2項規定，按既遂犯之刑減
        輕之。
　　　⒉按犯毒品危害防制條例第4條至第8條之罪於偵查及歷次
        審判中均自白者，減輕其刑，同條例第17條第2項定有
        明文。查被告於偵查、本院準備程序及審理中均自白前
        開販賣第三級毒品未遂犯行，應依毒品危害防制條例第
        17條第2項規定減輕其刑。
　　㈢不適用刑法第59條：
　　　刑法第59條規定：「犯罪之情狀顯可憫恕，認科以最低度
      刑仍嫌過重，得酌量減輕其刑。」該條所謂「犯罪之情狀
      可憫恕」，本係指審酌刑法第57條各款所列事項以及其他
      一切與犯罪有關之情狀之結果，認其犯罪足堪憫恕者而言
      ，必須犯罪另有特殊之原因與環境等，因在客觀上顯然足
      以引起一般同情，認為縱予宣告法定最低度刑猶嫌過重者
      ，始有其適用。至於犯罪情節輕微及犯後坦承犯行等，僅
      可為法定刑內從輕科刑之標準，不得據為酌量減輕之理由
      。本件被告著手販賣第三級毒品之行為，具有戕害他人身
      心健康之危險性，危害社會秩序，其犯罪並無特殊之原因
      與環境，不足以引起一般同情，而無顯可憫恕之處，況其
      本件犯行依刑法第25條第2項及毒品危害防制條例第17條
      第2項規定遞減輕其刑後，亦無縱予宣告最低度刑猶嫌過
      重之情形。是本案尚無刑法第59條之適用餘地。從而，辯
      護人以被告並無販毒前科，且本案毒品交易數量及金額甚
      微，其於本案之客觀情節及主觀惡性尚非重大，請求依刑
      法第59條規定酌減其刑云云，依上開說明，顯無理由，不
      足憑採。
　　㈣爰審酌被告明知政府嚴令查緝毒品，竟意圖販賣第三級毒
      品牟取利益，對於國民身心健康造成潛在傷害，惟被告於
      警詢、偵查、本院準備程序及審理中均坦承犯行，頗知悔
      悟，態度尚稱良好，兼衡被告僅販賣如附表編號1所示之
      愷他命毒品1包，數量非鉅，且預計獲利僅1、2百元，犯
      罪情狀尚屬輕微，暨被告自陳國中畢業，現在從事服務生
      ，經濟狀況勉持（見本院卷第97頁）等一切情狀，量處如
      主文所示之刑。
四、沒收部分：
　　㈠違禁物：
　　  扣案如附表編號1、2所示之愷他命，為查獲之第三級毒品
      ，均係被告持以販賣之物，屬本案查獲之違禁物，均應依
      刑法第38條第1項規定宣告沒收；盛裝上開第三級毒品之
      包裝袋，均難以與袋內之毒品完全析離，應一併宣告沒收
      之。至檢驗取樣部分，因已用罄滅失，自無庸再諭知沒收
      。
　　㈡犯罪工具：
　　  按毒品危害防制條例第19條第1項規定：「犯第4條至第9
      條、第12條、第13條或第14條第1項、第2項之罪者，其供
      犯罪所用之物，不問屬於犯罪行為人與否，均沒收之。」
      查扣案如附表編號3、4所示之手機，均係被告所有，供本
      件販賣第三級毒品所用之物，業據被告供明在卷（見本院
      卷第95頁），均應依毒品危害防制條例第19條第1項之規
      定宣告沒收。
據上論斷，應依刑事訴訟法第299條第1項前段，判決如主文。
本案由檢察官李冠輝提起公訴、經檢察官方心瑜到庭執行職務。
中　　華　　民　　國　　111 　年　　6 　　月　　16　　日
               刑事第六庭 審判長法  官  樊季康

                                法  官  葉逸如

                                法  官  楊展庚
以上正本證明與原本無異。
如不服本判決，應於判決送達後20日內敘明上訴理由，向本院提
出上訴狀 (應附繕本) ，上訴於臺灣高等法院。其未敘述上訴理
由者，應於上訴期間屆滿後20日內向本院補提理由書「切勿逕送
上級法院」。
                                書記官　王宏宇
中　　華　　民　　國　　111 　年　　6 　　月　　16　　日
附錄論罪科刑法條：
毒品危害防制條例第4條
製造、運輸、販賣第一級毒品者，處死刑或無期徒刑；處無期徒
刑者，得併科新臺幣3千萬元以下罰金。
製造、運輸、販賣第二級毒品者，處無期徒刑或10年以上有期徒
刑，得併科新臺幣1千5百萬元以下罰金。
製造、運輸、販賣第三級毒品者，處7年以上有期徒刑，得併科
新臺幣1千萬元以下罰金。
製造、運輸、販賣第四級毒品者，處5年以上12年以下有期徒刑
，得併科新臺幣5百萬元以下罰金。
製造、運輸、販賣專供製造或施用毒品之器具者，處1年以上7年
以下有期徒刑，得併科新臺幣1百50萬元以下罰金。
前五項之未遂犯罰之。

附表：
編號 扣案物名稱及數量 備  註 1 愷他命1包（含包裝袋1只，淨重1.819公克，取樣檢驗重量0.037公克，驗餘淨重1.782公克） ⒈臺灣尖端先進生技醫藥股份有限公司毒品證物鑑定分析報告所載鑑定結果（見偵卷第115頁）： ①證物外觀：白色透明結晶1包。 ②定性檢驗結果：第三級毒品愷他命(Ketamine)。 ③上開證物共1包，經抽樣分析鑑定結果：愷他命之純質淨重1.344公克。 ⒉左列毒品屬本案違禁物，應依刑法第38條第1項宣告沒收。 2 愷他命3包（含包裝袋3只，總毛重4.20公克，取樣檢驗重量0.049公克，驗餘重量4.151公克） ⒈臺灣尖端先進生技醫藥股份有限公司毒品證物鑑定分析報告所載鑑定結果（見偵卷第117頁）： ①證物外觀：白色透明結晶3包。 ②定性檢驗結果：第三級毒品愷他命(Ketamine)。 ③上開證物共3包，經抽樣1包，分析鑑定結果：愷他命之純質淨重1.340公克。 ⒉左列毒品屬本案違禁物，應依刑法第38條第1項宣告沒收。 3 白色手機1支（廠牌：IPHONE 7，IMEI：000000000000000） 左列手機係被告所有，供本件販賣第三級毒品所用之聯絡工具，應依毒品危害防制條例第19條第1項之規定宣告沒收。 4 紅色手機1支（廠牌：IPHONE PLUS，含門號0000000000號SIM卡1張，IMEI：000000000000000） 左列手機係被告所有，供本件販賣第三級毒品所用之聯絡工具，應依毒品危害防制條例第19條第1項之規定宣告沒收。